# 权益结算股份支付，为什么不考虑权益工具授予日后公允价值变动

提问人：原来你就在这里 时间：2016-10-09 11:23:42
请问各位老师：权益结算股份支付，应按授予日权益工具的公允价值计量所换取职工的服务，不确认其后续公允价值变动。 比如某上市公司向 100 职工提出股份支付方案，向每名职工授予 1 万股票期权，职工服务满 2 年后，每份期权可以每股 4 元购买企业股票。
2014 年 1 月 1 日为授予日，授予日当天该上市公司以市场价每股 10 元从二级市场回购 100 万股， 2 年内如果没有职工离职，行权职工提供服务的对价就是（10-4）×100。企业在授予日就回购自身股票的情况是不用考虑权益工具后续公允价值的变动。因为企业在回购日就锁定了，以每股 6 元（10-4）获得职工的服务，而不管今后股票的涨跌。 但是如果企业不是在授予日从二级市场回购，而是在服务期满前的一两个月，才从二级市场回购，为什么也不考虑权益工具后续公允价值的变动呢？

回答人：chenyiwei
为行权而从二级市场回购股份，与确认股份支付的费用和资本公积，是两个不同的交易。关键是：不应依据回购时支付的现金作为对股份支付费用进行确认和计量的依据，否则就与“权益结算”这个大前提相矛盾了，毕竟员工取得的是股份而不是现金。